臺灣彰化地方法院刑事判決　　　　　　　100年度訴字第122號
公　訴　人　臺灣彰化地方法院檢察署檢察官
被　　　告　謝德行
上列被告因違反毒品危害防制條例案件，經檢察官提起公訴（99
年度毒偵字第2086號），本院改依簡式審判程序判決如下：
    主  文
謝德行施用第一級毒品，累犯，處有期徒刑捌月。扣案之塑膠袋
壹個、注射針筒壹支沒收。
    犯罪事實
一、謝德行前於民國95年間因施用毒品案件，經本院以95年度毒
    聲字第62號裁定移送觀察勒戒後，認無繼續施用毒品之傾向
    ，於95年3 月10日執行完畢。復因施用第一、二級毒品案件
    ，經本院以96年度訴字第319 號判決判處有期徒刑10月、4
    月，應執行有期徒刑1 年確定【第1 案】；再因違反毒品危
    害防制條例案件，經本院以96年度訴字第963 號判決判處有
    期徒刑7 月、3 月，應執行有期徒刑8 月確定【第2 案】；
    嗣因施用第一、二級毒品案件，經本院以96年度訴字第2258
    號判決判處有期徒刑4 月15日、2 月，應執行有期徒刑6 月
    確定【第3 案】，上開第1 案與第2 案之罪，經本院以96年
    度聲減字第2907號裁定分別減刑後，與第3 案之罪經本院以
    97年度聲字第882 號裁定定應執行刑為有期徒刑1 年4 月；
    另因違反毒品危害防制條例案件，經本院以96年度斗簡字第
    559 號判決判處有期徒刑4 月確定，與上開有期徒刑1 年4
    月接續執行，於98年3 月31日縮短刑期假釋出監，甫於98年
    5 月13日保護管束期滿未經撤銷而視為執行完畢。詎仍不知
    悔改，復基於施用第一級毒品海洛因之犯意，於99年10月26
    日上午9 時許，在彰化縣永靖鄉○○路旁某處，以將第一級
    毒品海洛因摻水置入針筒內注射方式，施用第一級毒品海洛
    因1 次。嗣於翌（27）日上午8時10 分許，經警在其位於彰
    化縣二水鄉○○村○○路○ 段497 號住處執行搜索查獲，並
    扣得其所有供施用海洛因所用之塑膠袋1 個、注射針筒1 支
    及與本案無關之塑膠袋1 個、玻璃球吸食器1 個，經採集其
    尿液送驗，結果呈毒品嗎啡陽性反應，始悉上情。
二、案經彰化縣警察局田中分局報告臺灣彰化地方法院檢察署檢
    察官偵查起訴。
    理  由
一、被告有如犯罪事實欄所述之觀察勒戒紀錄，有臺灣高等法院
    被告前案紀錄表在卷可稽，其於觀察勒戒執行完畢後5 年內
    再度施用毒品，已合於毒品危害防制條例第23條第2 項之規
    定，應依法論科。又本件被告所犯為死刑、無期徒刑或最輕
    本刑為3 年以上有期徒刑以外之罪，其於準備程序中就被訴
    事實為有罪之陳述，經法官告知簡式審判程序之旨，並聽取
    當事人之意見後，本院合議庭依刑事訴訟法第273 條之1 第
    1 項規定，裁定由受命法官獨任進行簡式審判程序，合先敘
    明。
二、訊據被告對上開犯行坦承不諱，被告之尿液經具備鑑定尿液
    中毒品反應專業能力之詮昕科技股份有限公司以酵素免疫分
    析法初步檢驗，再以氣相層析質譜儀法確認檢驗，呈嗎啡陽
    性反應，有該公司99年11月10日編號9A290086號濫用藥物尿
    液檢驗報告、彰化縣警察局田中分局委託檢驗尿液代號與真
    實姓名對照認證單附卷可按。而人體施用第一級毒品海洛因
    後，可於2至4天內自尿液驗出嗎啡之醫學經驗，亦經行政院
    衛生署管制藥品管理局91年10月3日管檢字第110436號函文
    釋示明確。此外，復有塑膠袋1個、注射針筒1支扣案在卷可
    資佐證，足證被告出於任意性之自白與事實相符，本件事證
    明確，被告犯行已堪認定。
三、核被告所為，係犯毒品危害防制條例第10條第1 項之施用第
    一級毒品罪，其持有毒品之低度行為應為施用毒品之高度行
    為所吸收，不另論罪。被告有如犯罪事實欄所述之科刑及執
    行紀錄，有臺灣高等法院被告前案紀錄表在卷可稽，其於執
    行完畢後5年內故意再犯本件有期徒刑以上之罪，為累犯，
    應依刑法第47條第1項之規定加重其刑。爰審酌被告施用毒
    品，戕害身心健康，惟犯後坦承犯行，尚有悔悟之意，及其
    犯罪之動機、目的、所生身心之危害等一切情狀，認公訴人
    具體求刑有期徒刑11月略嫌過重，爰量處如主文所示之刑，
    以資懲儆。至扣案之塑膠袋1個、注射針筒1支均為被告所有
    ，且係供其犯施用第一級毒品海洛因所用之物，業據其於本
    院審理中自承無訛，爰依刑法第38條第1項第2款宣告沒收。
    另扣案之塑膠袋1個、玻璃球吸食器1個與本案無關，均不諭
    知沒收，附此敘明。
據上論斷，應依刑事訴訟法第273 條之1 第1 項、第299 條第1
項前段，毒品危害防制條例第10條第1 項，刑法第11條前段、第
47條第1 項、第38條第1 項第2 款，判決如主文。
本案經檢察官賴志盛到庭執行職務。
中    華    民    國   100    年    2     月    9     日
                  刑事第五庭  法  官  王奕勛
以上正本證明與原本無異。
如不服本判決應於收受判決後10日內向本院提出上訴書狀，並應
敘述具體理由；其未敘述上訴理由者，應於上訴期間屆滿後20日
內向本院補提理由書（均須按他造當事人之人數附繕本）「切勿
逕送上級法院」。
中    華    民    國   100    年    2     月    9     日
                              書記官  戴國安
附錄本案論罪科刑法條全文：
毒品危害防制條例第10條
施用第一級毒品者，處 6 月以上 5 年以下有期徒刑。
施用第二級毒品者，處 3 年以下有期徒刑。